【裁判字號】    91,上更(一),257
【裁判日期】    921007
【裁判案由】    偽造文書等
【裁判全文】
臺灣高等法院高雄分院刑事判決          九十一年度上更(一)字第二五七號
    上  訴  人  台灣高雄地方法院檢察署檢察官
    被      告  甲○○
    選任辯護人  楊昌禧律師
                唐小菁律師
    被      告  乙○○
                丁○○
    選任辯護人  許再定律師
                鄭家駿律師
    被      告  丙○○
    選任辯護人  王依忱律師
                陳景裕律師
                鄭美玲律師
    被    告  寅○○
右上訴人因被告等偽造文書等案件，不服臺灣高雄地方法院八十七年度訴字第一一一
七號中華民國八十八年五月十八日第一審判決（起訴案號：臺灣高雄地方法院檢察署
八十六年度偵字第二０三二五號），提起上訴，本院判決如左：
      主      文
原判決關於丙○○部分撤銷。
丙○○連續行使偽造私文書，足以生損害於公眾及他人，處有期徒刑肆年。高雄市政
府地政處楠梓地政事務所專左字第四五六八、四五六九號蔡素蓉土地及建物登記案卷
中之抵押權設定契約書貳份連帶保證人欄上暨蔡素蓉新臺幣伍佰陸拾萬元擔保放款借
據連帶保證人欄上偽造之戊○、子○○簽名各壹枚（共陸枚）均沒收。
其他上訴駁回。
      事      實
一、丙○○於民國（下同）八十一年間，與戊○合作開發土地，由戊○提供坐落高雄
    市○○區○○段六小段（起訴書漏載六小段）九二０、九二一、九二二、九二三
    號等筆土地（先由戊○以九二一號土地向高雄市第三信用合作社貸款新台幣五千
    萬元，用以購買九二三號土地，及購買國有財產局九二二號土地），由丙○○負
    責興建地上十三層地下一層之大樓。戊○應分得之樓層，以戊○及其子女子○○
    、丑○○、癸○○、壬○○、庚○○、己○○、辛○○等八人為起造人。丙○○
    於工程尚未完竣之際，向戊○提議，以各樓層起造人之房地，將原先向高雄市第
    三信用合任社貸款之新台幣（下同）五千萬元，轉向高雄市第五信用合作社貸款
    ，以方便大樓完工出售統一辦理抵押貸款事宜。丙○○經戊○及其子女等八人之
    同意後，意圖為自己不法之利益，明知雙方達成協議內容，僅係將原先在高雄市
    第三信用合作社（下稱三信）貸款之五千萬元，轉向高雄市第五信合作社（下稱
    五信，已併入板橋信用合作社，嗣改制為板信商業銀行）貸款，又未得戊○、子
    ○○之同意提供土地為蔡素蓉（已判決無罪確定）抵押貸款之擔保及擔任連帶保
    證人，竟違背戊○及其子女八人之委託任務，並基於偽造私文書行使之概括犯意
    ，利用高雄市○○○路黃呈標代書事務所不知情之代書李明崇，為其辦理申請貸
    款手續與抵押設定登記時，及利用不知情之五信新庄分社辦事員丁○○、襄理乙○○、經理甲○○、總社副總經理寅○○（以上四人另為無罪判決，詳如後述）
    等人辦理貸款手續時，表明戊○及其子女八人及蔡素蓉分別連保貸款，共欲貸款
    一億一千四百四十萬元（戊○等八人部分共一億零八百八十萬元，蔡素蓉部分五
    百六十萬元），並利用以辦理轉貸為由向戊○及其子女等八人取得之印鑑章，交
    與李明崇蓋用。李明崇乃於八十三年七月二十九日填寫戊○等八人及蔡素蓉之借
    款申請書，蓋用戊○八人之印鑑章，而偽造逾越授權貸款金額之借款申請書，持
    向五信新庄分社行使；又於八十三年八月二日，填寫戊○等八人及蔡素蓉之土地
    及建物抵押權設定契約書及土地登記申請書，蓋用戊○等八人之印鑑章，而偽造
    逾越授權範圍之戊○等八人及蔡素蓉之土地及建物抵押權設定契約書（蔡素蓉之
    土地登記申請書及抵押權設定契約書各二份，並偽造戊○為義務人兼連帶保證人
    、子○○為連帶保證人）、土地登記申請書，持以向高雄市政府地政處楠梓地政
    事務所申請設定登記，使該所不知情之承辦公務員將此不實事項登記於職務上所
    掌之公文書；抵押權設定登記後，李明崇又於八十三年八月三日，填寫戊○等八
    人及蔡素蓉名義之擔保放款借據，蓋用戊○等八人之印鑑章，而偽造逾越授權範
    圍之戊○等八人蔡素蓉之擔保放款借據（蔡素蓉借據之擔保物提供人兼連帶保證
    人欄，偽造戊○、子○○之簽名各一枚，盜蓋戊○、子○○之印鑑章各二枚，而
    偽造戊○、子○○為蔡素蓉借款之擔保物提供人兼連帶保證人），持向五信新庄
    分社行使，而使五信承辦貸款之丁○○、乙○○、甲○○、寅○○等人誤信而如
    數核貸，除其中五千萬元償還三信外，餘款均為丙○○取用；足以生損害於地政
    機關登記抵押權之正確性及戊○等八人之財產（詳如附表所示）。嗣經戊○等發
    現超額貸款，超貸金額均為丙○○取用，始悉上情。
二、案由戊○、子○○、丑○○、癸○○、壬○○、庚○○、己○○、辛○○訴請台
    灣高雄地方法院檢察署檢察官偵查起訴。
      理      由
一、訊據被告丙○○否認有前開犯行，辯稱：伊出面辦理轉貸金額，係經戊○等八人
    之授權，除清償三信之五千萬元外，其餘貸款係經告訴人戊○等八人同意借伊週
    轉，伊有簽發共一億元之本票二張交告訴人等供擔保，並無逾越授權超貸云云。
二、惟查
  (一)前開事實，已據告訴人戊○、子○○、丑○○、癸○○、壬○○、庚○○、己○○、辛○○指訴綦詳，並有土地及建物抵押權設定契約書、土地登記申請書、及
    以戊○、子○○、丑○○、癸○○、壬○○、庚○○、己○○、辛○○、蔡素蓉
    為借款人之借款申請書、擔保放款借據等影本各九份附卷可稽（上訴一卷第一四
    ０─一九五頁、原審二卷第六０、六一、七四、七五、八四、八五、一０六、一
    ０七、一二五、一二六、一四四、一四五、一六三、一六四、一七四、一七五、
    一八五、一八六頁）。被告丙○○係委由代書李明崇辦理貸款及抵押設定登記等
    手續，而本件之擔保放款，係由丁○○、乙○○、甲○○、寅○○等人經辦核貸
    ，分據李明崇、丁○○、乙○○、甲○○、寅○○證述無訛。被告丙○○對於以
    戊○及其子女八人名義向五信新庄分社貸款一億零八百八十萬元（詳如附表所示
    ），除五千萬元償還三信之貸款外，餘額五千八百八十萬元（及蔡素蓉名義貸款
    之五百六十萬元，均為其領用之事實，亦供承不諱（本院九十一年九月九日訊問
    筆錄）。
  (二)被告丙○○所辯，在貸款核放前，即與告訴人戊○等商議向五信貸款一億元，而
    於八十三年八月一日即先開立八十四年八月一日屆期之五千萬元支票二張供戊○
    收執，以供擔保云云（原審一卷第一０九頁）。惟據告訴人子○○指稱「在八十
    四年間，我們發現交易金額超過五千萬元，我們去找丙○○，他叫我們先借給他
    ，並開了二紙支票面額各五千萬元給我們」等語（原審一卷第二九六頁）。且依
    上開八十三年七月二十九日之借款申請書所載，告訴人戊○等八人之申請借款金
    額共一億零八百八十萬元，如欲擔保一億零八百八十萬元之借款，應無僅簽發一
    億元面額之支票之理，又被告僅借用五千八百八十萬元，亦無簽發一億元面額之
    支票供擔保之可能。是被告丙○○所辯超過五千萬元之貸款，事先有經戊○等之
    同意借用，貸款核放前，有簽發一億元支票供擔保云云，顯難採信。被告丙○○
    雖提出一億元支票之票根，以實其說，惟該二紙票根所載發票日「八十四年八月
    一日」，受票人「戊○」、發票金額各「五千萬元」，其中一紙票根記載「保證
    支票」，尚不足證明該二紙支票，係在八十三年八月一日簽發交給戊○供上開貸
    款擔保之用。
  (三)前開借款申請書上，雖有記載申請金額，並經申請人即告訴人等之簽名，但據告
    訴人子○○指稱簽名時，申請金額欄並未記載金額（本院九十一年九月九日訊問
    筆錄）。告訴人壬○○、丑○○、辛○○等亦均指稱「不知貸款多少」、「沒說
    借多少」、「金額欄並沒有寫金額」等語（上訴一卷第一一三頁反面，上訴二卷
    第二三三頁反面）。且據被告丙○○所供辦理貸款時「房子已經蓋好，領到使用
    執照，保存登記也已經辦好了」（本院九十一年九月九日訊問筆錄），足見當時
    合建之大樓已無需借貸五千餘萬元週轉之必要，而係被告用於他處無疑。被告係
    將超貸部分資金用於他處，則告訴人等豈有願提供房地貸款無償給被告丙○○週
    轉之可能。（丙○○供稱貸款利息由其繳納）。是被告丙○○顯係利用告訴人等
    之信賴，隱瞞超貸之事實，使告訴人等在不知貸款金額之情況下，將印章交與代
    書李明崇蓋抈，並在借款申請書上簽名甚明。
  (四)據告訴人戊○、子○○指稱：伊亦不認識蔡素蓉，與之非親非故，不可能為其擔
    任連帶保證人等語。（偵查卷第二頁反面、第八六頁）。依附卷之蔡素蓉借款申
    請書、土地登記申請書、土地及建物抵押權設定契約書及擔保放款借據所載，蔡
    素蓉之連帶保證人為戊○、子○○及丙○○、戊○及丙○○並兼擔保物提供人。
    被告丙○○之超額貸款，並未經告訴人等之同意，而係以隱瞞方式辦理，已如上
    述，則蔡素蓉（告訴人指稱蔡素蓉係丙○○之小姨子）之抵押貸款部分，告訴人
    戊○、謝舜仁自無同意擔任其連帶保證人及擔保物提供人之理。
  (五)本案貸款，因逾期未繳利息及清償，經五信於八十五年及八十六年間，聲請法院
    發支付命令，及聲請強制執行，告訴人等均未聲明異議，固有台灣高雄地方法院
    八十五年度促字第二二二０、二二二一、二二二二、二二二三、二二二四、二二
    二五、二二二六、二二二七號及八十六年度執字第一四二三、一四二九、一四三
    ０、一四三三、一四三八號等民事執行卷可稽。惟據告訴人子○○指稱因丙○○
    表示他會處理，又因鄰居代收轉交時已逾期等情。是告訴人等之未聲明異議，並
    不能據以否定上開事證，而謂告訴人等有同意被告丙○○之超額貸款。
  (六)被告丙○○供稱本案之抵押貸款，係委託黃呈標代書事務所辦理，而李明崇係在
    黃呈標代其事務所負責代書業務，為證人黃呈標證實（上訴二卷第四頁）。依前
    開土地登記申請書所載，抵押權之設定登記，係委託李明崇辦理，足認本案之抵
    押權設定登記及有關貸款事宜，均係由李明崇辦理無疑。證人李明崇證稱「依照
    正常程序（抵押權契約書寫好後）是要經過當事人過目後才親自蓋章，這件（指
    本案）是否有照正常程序辦理，我不清楚」云云（本院九十一年九月二十三日訊
    問筆錄）。本案之抵押權設定登記，係由李明崇辦理，則有無依正常程序辦理，
    自為李明崇所明知，如有依正常程序辦理，將抵押權設定契約包括擔保金額填寫
    完竣後交當事人過目後蓋章，李明崇應無為上述證言之理。是告訴人等並不知抵
    押權設定之擔保金額，已甚明確。
  (七)被告丙○○又指稱：告訴人等並未區分個人授權借款額，而係就總額授權，嗣由
    其按雙方所約定之款項，由各告訴人按分配房屋之坪數計算買賣價金，以為金額
    計算標準，並將各貸得之款項由五信之戶頭提領而匯至大亨世家之帳戶內等情，
    並據提出各告訴人應付款之計算書一份，而大亨世家亦依序開出發票與告訴人等
    收執，亦據提出明細表附卷。惟大亨世家係被告丙○○負責之公司，發票或明細
    表，係其單方面製作，用以分配貸款之金額，不足為告訴人等知悉貸款金額，授
    權被告丙○○貸款之證明。
  (八)綜上所，被告丙○○之犯罪事證明確，所辯顯係卸責之詞，殊無足採，其犯行
    洵堪認定。
三、查被告丙○○係受告訴人等委任辦理「轉貸」事務，意圖為自己不法之利益，而
    為違背其任務之行為，超額貸款，超額部分依比例分配於告訴人等名下之擔保放
    款借據、抵押權設定契約書、借款申請書，又未經授權，盜用戊○、子○○之印
  鑑章，偽簽其二人姓名於蔡素蓉之抵押權設定契約書及擔保放款借據上，並均持
    以行使，使地政機關將此不實之事項，登載於職務上所掌之公文書土地登記簿，
    使五信如數核貸，嗣又未依約償還借款及利息，致上開房地被申請強制執行，足
    以生損害於地政機關登記抵押權之正確性及戊○等八人之財產；核被告丙○○所
    為，係犯刑法第三百四十二條第一項之背信罪、第二百十六條、第二百十條之行
    使偽造私文書罪，及刑法第二百十四條之使公務員登載不實公文書罪。被告偽造
    戊○、子○○二人簽名，蓋章於蔡素蓉之擔保放款借據、土地及建物抵押權設定
    契約書之偽造文書過程中，其盜用印章、偽簽署押，均係偽造私文書之階段行為
    ，而偽造後持以行使，偽造行為亦為行使之高度行為所吸收，均不另論罪。被告
    利用不知情之李明崇犯行使偽造私文書罪及使公務員登載不實公文書罪，為間接
    正犯。被告就行使偽造超貸部分之土地及建物抵押權設定契約書、借款申請書、
    擔保放款借款，及行使偽造戊○、子○○為蔡素蓉之擔保物提供人、連帶保證人
    之抵押權設定契約書、擔保放款借據等行為，各係同時為之，為一行為侵害數被
    害人之數罪想像競合犯，均應依刑法第五十五條規定從一重處斷。被告先後犯行
    使偽造超貸部分之借款申請書、土地及建物抵押權設定契約書及擔保放款借據，
    時間緊接，犯同一之罪名，顯係基於概括犯意，反覆為之，應依連續犯規定，以
    一罪論，並加重其刑。被告所犯背信罪，行使偽造私文書罪及使公務員登載不實
    公文書罪間，有方法結果之牽連關係，應從一重之連續行使偽造私文書罪處斷。
    公訴人未論及被告丙○○犯行使偽造私文書罪及使公務員登載不實公文書罪，因
    與起訴部分有裁判上一罪關係，為起訴效力所及，自應併予論判。又被告丙○○
    超貸部分（含蔡素蓉貸款部分），共六千四百四十萬元，公訴人認為五千萬元，
    其超過部分亦為起訴效力所及，併予明。
四、原審就被告丙○○部分，諭知無罪判決，尚有未洽。檢察官上訴意旨指摘原判決
    此部分不當，為有理由，應由本院將原判決此部分撤銷改判。爰審酌被告丙○○
    為圖自己不法利益，違背任務，超貸金額達六千餘萬元，造成告訴人等財產損失
    慘重，犯罪後飾詞卸責，又迄未賠償告訴人等之損害，態度欠佳等一切情狀，量
    處如主文所示之刑。偽造於蔡素蓉為義務人之土地及建物抵押權設定契約書二份
    （原本附楠梓地政事務所專左字第四五六八、四五六九號蔡素蓉土地及建物登記
    案卷）連帶保證人欄上暨蔡素蓉為借款人借款五百六十萬元之擔保放款借據上之
    戊○、子○○署名共六枚（詳如附表所示），依刑法第二百十九條規定宣告沒收
    。另告訴人等八人擔保放款借據上之簽名，因原有授權貸款部分，故無偽造署押
    沒收之問題。
五、公訴意旨另以：前開被告丙○○受告訴人戊○等八人之委託，向五信新庄分社辦
    理貸款，詎丙○○於八十三年八月間，違背任務，勾結五信新庄分社辦事員丁○○、襄理乙○○、經理甲○○、總社副總經理寅○○等貸款之經辦人員，由丁○○等人在貸款及放款手續上給予不法之便利，擅自將告訴人原同意之貸款五千萬
    元，提高至一億元，並在借據上偽造戊○父子之簽名及印文；因認被告丁○○、
    乙○○、甲○○及寅○○與丙○○共犯刑法第三百四十二條第一項之背信及同法
    第二百十條之偽造私文書等罪嫌等情。經查：
  (一)訊據被告丁○○、乙○○、甲○○均否認有背信或偽造文書犯行，被告丁○○辯
    稱，本案貸款，均依合法程序辦理，並未與丙○○有任何勾結；被告乙○○辯稱
    ：伊並未參予本案貸款之審核；被告甲○○辯稱：本件借貸流程與五信辦理貸款
  程序完全符合，並無違法，亦無與丙○○互相勾結等語。被告寅○○經合法傳喚
    ，未於審理期日到庭，依其先前之供述，辯稱：伊只負責審查相關資料及借據是
    否相符合，是事後審查，伊並無與丙○○碰面等語。
  (二)按公訴人認定被告丁○○、乙○○、甲○○、寅○○涉犯背信及偽造私文書罪嫌
    ，係以告訴人等之指訴及相關之告訴人名義之擔保放款借據均非告訴人等親自簽
    名，而係出於同一人之筆跡，被告丁○○、乙○○、甲○○、寅○○竟來先行確
    認金額是否經授權即任由第三人代簽、代用印於借據上，而當初開戶後之存摺，
    亦由五信人員保管，導致告訴人等至八十三年十二月間，始因存摺返還而知悉，
    被告丁○○、乙○○、甲○○、寅○○等顯有共同隱匿超貸等情事，為其論據。
  (三)本件共同被告丙○○否認有未獲授權而超額貸款情事，雖無足採，已如上述，但
    並無任何證據可認定丙○○有告知被告丁○○、乙○○、甲○○、寅○○等人其
    有超貸行為，然則就貸款過程及有關文件是否可資證明被告丁○○等人與丙○○
    有勾結而予以超貸之犯行，猶待審酌。
  (四)按擔保放款並不需本人親自在借據上簽名申辦放款，亦即「借款人及保證人向銀
    行辦理借款時，若已親自在授信約定書上簽名及留存印鑑，則嗣後有關放款借據
    ，除可由丙○○或保證人本人親自簽名及（或）蓋章外，亦得基於代理之法理，
    委由第三人持原留印鑑於放款借據上代為蓋章」等情，此由中華民國銀行商業同
    業公會全國聯合會八十六年十一月十一日全授字第一七九四號函、財政部金融局
    八十六年十二月一日台融局(二)字第八六三六一０三五號函各一份附卷可稽（偵查
    卷第六七─七十頁）。是可見借款人及保證人已親自在授信約定書上簽名及蓋章
    ，則嗣後之放款借據，亦可由代理人持原留印鑑（即授信約定書所蓋之章）在放
    款借據上代為蓋章，以完成貸款手續。告訴人等指稱本案貸款之放款借據，並非
    告訴人等親自簽名一節，尚難據以認定被告丁○○等人明知丙○○超貸而與之共
    謀勾結。
  (五)又「最高限額抵押」借款之授信約定書（即抵押權設定契約書之其他約定項事）
    ，係記載抵押權人與債務人，擔保物提供人、連帶保證人間之權利義務，抵押權
    之範圍等之約定事項，而抵押權設定之擔保金額，則記載於「抵押權設定契約書
    」之「擔保權利總金額」欄，此由卷附之土地及建物抵押權設定契約書（含其他
    約定事項）可明。告訴人等係受被告丙○○之矇蔽，將印章交與代書李明崇蓋用
    ，而不知抵押權設定之擔保金額、申請借款之金額若干。惟被告丁○○等人審核
    李明崇所設定之抵押權擔保金額、申請借款金額，均係在李明崇於有關文件填載
    金額之後，並無證據可資證明被告丁○○等人知悉抵押權設定之擔保金額未經告
    訴人等之同意。而抵押權設定契約書、借款申請書及擔保放款借據所蓋之告訴人
    等之印章，均為告訴人等之印鑑章，此為告訴人等所不諱言，是被告丁○○等核
    對擔保放款借據與上述「其他約定事項」之告訴人等印章相符，而予以放款，其
    貸款程序並無疏誤之處。
  (六)告訴人子○○又指稱：告訴人等開戶後，存摺即遭五信扣留，伊曾向五信鑑價員
    李福興索取存摺，李福興以鑑價後整理存摺再還伊云云。然為證人李福興所否認
    （偵查卷第九九頁反面），又無其他證據可認定告訴人等於八十三年十二月間，
    始由被告丁○○等四人手中取回存摺，自不能僅以告訴人等所稱彼等之存摺，於
    八十三年十二月間始自五信取回，而謂被告丁○○等人與被告丙○○有犯意聯絡
    及行為分擔之犯行。至擔保放款借據僅核對印鑑章，未核對簽名筆跡，造成告訴
    人等之損害應屬制度上防弊未週之處，不能執此謂被告丁○○等有不法犯行。
  (七)綜上所，被告丁○○、乙○○、甲○○、寅○○雖分別為貸款承辦人、審核人
    員，然彼等在貸放程序上，並無不合規定之行為，可資認定與被告丙○○有共謀
    背信，偽造私文書等犯行。原審以不能證明被告丁○○等四人犯罪，諭知均無罪
    判決，並無不合，自應予維持。檢察官依告訴人等之聲請，上訴意旨指摘原判決
    此部分不當，為無理由，應予駁回。
  (八)被告寅○○經合法傳喚，無正當理由不到庭（寅○○於偵查中，迭為私務請假未
    到庭，自原審迄本院審理中均未到庭，於本院前審辯論前之八十八年十一月二十
    四日，始提出外國醫師信函，指需六個月之診療期間，惟迄本院審理期日，已逾
    三年十月，足認其不到庭無正當理由），爰不待其陳述，逕行判決。
據上論斷，應依刑事訴訟法第三百七十一條、第三百六十八條、第三百六十九條第一
項前段、第三百六十四條、第二百九十九條第一項前段、刑法第五十六條、第二百十
六條、第二百十條、第二百十四條、第三百四十二條第一項、第五十五條、第二百十
九條、罰金罰鍰提高標準條例第一條前段，判決如主文。
本案經檢察官王登榮到庭執行職務。
中    華    民    國     九十二     年       十  月       七       日
                              臺灣高等法院高雄分院刑事第五庭
                                  審判長法官  吳水木
                                        法官  趙文淵
                                        法官  洪慶鐘
右正本證明與原本無異。
如不服本判決應於收受本判決後十日內向本院提出上訴書狀，其未述上訴理由者，
並得於提起上訴後十日內向本院補提理由書狀（均須按他造當事人之人數附繕本)「
切勿逕送上級法院」。
                                      書記官  彭筱瑗
中    華    民    國     九十二     年       十       月       九       日
附錄：本判決論罪科刑法條：
刑法第二百十條：
偽造、變造私文書，足以生損害於公眾或他人者，處五年以下有期徒刑。
刑法第二百十四條：
明知為不實之事項，而使公務員登載於職務上所掌之公文書，足以生損害於公眾或他
人者，處三年以下有期徒刑、拘役或五百元以下罰金。
刑法第二百十六條：
行使第二百十條至第二百十五條之文書者，依偽造、變造文書或登載不實事項或使登
載不實事項之規定處斷。
刑法第三百四十二條第一項：
為他人處理事務，意圖為自己或第三人不法之利益或損害本人之利益，而為違背其任
務之行為，致生損害於本人之財產或其他利益者，處五年以下有期徒刑、拘役或科或
併科一千元以下罰金。
附表：
一、借款申請書：
┌─────┬────────┬────────────┬───────┐
│申  請  人│申  請    金  額│  連  帶  保  證  人    │ 備      註   │
├─────┼────────┼────────────┼───────┤
│戊  ○    │一、六五０萬元  │丙○○、子○○          │              │
├─────┼────────┼────────────┼───────┤
│子○○    │二、二五０萬元  │丙○○、戊○            │              │
├─────┼────────┼────────────┼───────┤
│丑○○    │一、九七０萬元  │丙○○、子○○、戊○    │              │
├─────┼────────┼────────────┼───────┤
│癸○○    │二、一００萬元  │丙○○、子○○、戊○    │              │
├─────┼────────┼────────────┼───────┤
│壬○○    │一、九八０萬元  │子○○、丙○○、戊○    │              │
├─────┼────────┼────────────┼───────┤
│庚○○    │    三一０萬元  │丙○○、子○○、戊○    │              │
├─────┼────────┼────────────┼───────┤
│己○○    │    三一０萬元  │丙○○、子○○、戊○    │              │
├─────┼────────┼────────────┼───────┤
│辛○○    │    三一０萬元  │丙○○、子○○、戊○    │              │
├─────┴────────┴────────────┴───────┤
│            共計    一億零八百八十萬元                                │
├─────┬────────┬────────────┬───────┤
│蔡素蓉    │    五六０萬元  │丙○○、子○○、戊○    │              │
├─────┴────────┴────────────┴───────┤
│                 與戊○等合計一億一千四百四十萬元                     │
├───────────────────────────────────┤
│二、土地及建物抵押權設定契約書                                        │
├─────┬────────┬────────────┬───────┤
│義務人兼債│抵 押 權 金 額  │連  帶  保  證  人      │              │
│務人      │                │                        │              │
├─────┼────────┼────────────┼───────┤
│戊  ○    │一、九八０萬元  │子○○、丙○○          │              │
├─────┼────────┼────────────┼───────┤
│子○○    │二、七００萬元  │戊  ○、丙○○          │              │
├─────┼────────┼────────────┼───────┤
│丑○○    │二、三六四萬元  │戊  ○、子○○、丙○○  │              │
├─────┼────────┼────────────┼───────┤
│癸○○    │二、五二０萬元  │戊  ○、子○○、丙○○  │              │
├─────┼────────┼────────────┼───────┤
│壬○○    │二、三七六萬元  │戊  ○、子○○、丙○○  │              │
├─────┼────────┼────────────┼───────┤
│庚○○    │    三七二萬元  │戊  ○、子○○、丙○○  │              │
├─────┼────────┼────────────┼───────┤
│己○○    │    三七二萬元  │戊  ○、子○○、丙○○  │              │
├─────┼────────┼────────────┼───────┤
│辛○○    │    三七二萬元  │戊  ○、子○○、丙○○  │              │
├─────┴────────┴────────────┴───────┤
│            共計    一億三千零五十六萬元                              │
├─────┬────────┬────────────┬───────┤
│蔡素蓉    │    六七二萬元  │戊  ○、子○○、丙○○  │偽造戊○、謝舜│
│          │                │                        │利簽名各一枚  │
│          │                │                        │盜蓋戊○、謝舜│
│          │                │                        │利印章之印文各│
│          │                │                        │六枚          │
├─────┼────────┼────────────┼───────┤
│蔡素蓉    │    三一二萬元  │戊  ○、子○○、丙○○  │偽造戊○、謝舜│
│          │                │                        │利簽名各一枚  │
│          │                │                        │盜蓋戊○、謝舜│
│          │                │                        │利印章之印文各│
│          │                │                        │六枚          │
├─────┴────────┴────────────┴───────┤
│            與戊○等合計一億四千零四十萬元                            │
├───────────────────────────────────┤
│三、擔保放款借據                                                      │
├─────┬────────┬────────────┬───────┤
│借  款  人│借  款  金  額  │擔  保  物  提  供  人  │              │
│          │       │兼  連  帶  保  證  人  │              │
├─────┼────────┼────────────┼───────┤
│戊  ○    │一、六五０萬元  │丙○○、子○○          │              │
├─────┼────────┼────────────┼───────┤
│子○○    │二、二五０萬元  │丙○○、戊  ○          │              │
├─────┼────────┼────────────┼───────┤
│丑○○    │一、九七０萬元  │戊  ○、子○○、丙○○  │              │
├─────┼────────┼────────────┼───────┤
│癸○○    │二、一００萬元  │戊  ○、子○○、丙○○  │              │
├─────┼────────┼────────────┼───────┤
│壬○○    │一、九八０萬元  │戊  ○、子○○、丙○○  │              │
├─────┼────────┼────────────┼───────┤
│庚○○    │    三一０萬元  │戊  ○、子○○、丙○○  │              │
├─────┼────────┼────────────┼───────┤
│己○○    │    三一０萬元  │戊  ○、子○○、丙○○  │              │
├─────┼────────┼────────────┼───────┤
│辛○○    │    三一０萬元  │戊  ○、子○○、丙○○  │              │
├─────┴────────┴────────────┴───────┤
│            共計    一億零八百八十萬元                                │
├─────┬────────┬────────────┬───────┤
│蔡素蓉    │    五六０萬元  │戊  ○、子○○、丙○○  │偽造戊○、謝舜│
│          │                │                        │利簽名各一枚  │
│          │                │                        │盜蓋戊○、謝舜│
│          │                │                        │利印文各二枚  │
├─────┴────────┴────────────┴───────┤
│            與戊○等合計一億一千四百四十萬元                          │
├───────────────────────────────────┤
│四、土地登記申請書                                                    │
├──────────────┬────────────────────┤
│    申      請      人      │  盜   用   印   章   之   印   文      │
├──────────────┼────────────────────┤
│債  務  人          蔡素蓉  │                                        │
│義務人兼連帶保證人  丙○○  │                                        │
│義務人兼連帶保證人  戊  ○  │盜用戊○、子○○印章之印文各二枚        │
│連  帶  保  證  人  子○○  │                                        │
│                            │                                        │
└──────────────┴────────────────────┘
                                                                 ＦＡ


司法院資訊處製作；財團法人民間司法改革基金會備份。
